臺灣彰化地方法院刑事判決
111年度交易字第117號
公  訴  人  臺灣彰化地方檢察署檢察官
被      告  陳文泰


指定辯護人  本院公設辯護人  陳志忠                  
上列被告因公共危險案件，檢察官提起公訴（111年度偵字第208
號）後，聲請改依協商程序而為判決，本院判決如下：
    主  文
陳文泰犯不能安全駕駛動力交通工具罪，累犯，處有期徒刑伍月
，如易科罰金，以新臺幣壹仟元折算壹日。
    犯罪事實及理由
一、本件犯罪事實、證據及應適用法條，除證據部分增列被告陳
    文泰於本院之自白、應適用法條部分增列比較新舊法（如下
    列附記事項）外，其餘均引用臺灣彰化地方檢察署檢察官起
    訴書之記載（如附件）。
二、本件被告已為認罪之表示，且經辯護人之協助，檢察官與被
    告於審判外達成協商之合意，合意內容如主文所示。經查，
    當事人上開協商合意並無刑事訴訟法第455條之4第1項所列
    各款情形，業經本院於踐行同法第455條之3第1項之告知程
    序後，訊問調查屬實，檢察官聲請改依協商程序而為判決，
    本院爰不經言詞辯論，於協商合意範圍內為協商判決。
三、應適用之法條：刑事訴訟法第455 條之4 第2 項、第455 條
    之8 、第454 條。
四、附記事項：
　　按行為後法律有變更者，適用行為時之法律。但行為後之法
    律有利於行為人者，適用最有利於行為人之法律，刑法第2
    條第1項定有明文。查本案被告行為後，刑法第185條之3第1
    項業於111年1月28日修正公布，於同年月30日生效施行。修
    正前刑法第185條之3第1項原規定之刑度為「處2年以下有期
    徒刑，得併科20萬元以下罰金」，修正後刑法第185條之3第
    1項規定之刑度為「處3年以下有期徒刑，得併科30萬元以下
    罰金」，經比較新舊法結果，應以被告行為時即修正前之規
    定對其較為有利，依刑法第2條第1項前段規定，應適用行為
    時即修正前之刑法第185條之3第1項第1款規定。是核被告所
    為，係犯修正前刑法第185條之3第1項第1款之不能安全駕駛
    動力交通工具罪。
五、協商判決除有刑事訴訟法第455 條之4 第1 項第1 款於本訊
    問程序終結前，被告撤銷協商合意或檢察官撤回協商聲請者
    ；第2 款被告協商之意思非出於自由意志者；第4 款被告所
    犯之罪非第455 條之2 第1 項所定得以協商判決者；第6 款
    被告有其他較重之裁判上一罪之犯罪事實者；第7 款法院認
    應諭知免刑或免訴、不受理者情形之一，及違反同條第2 項
    「法院應於協商合意範圍內為判決；法院為協商判決所科之
    刑，以宣告緩刑或二年以下有期徒刑、拘役或罰金為限」之
    規定者外，不得上訴。
六、如不服本件判決，且符合前述得上訴之特別規定者，得自收
    受判決送達之日起20日內，向本院提出上訴書狀，上訴於第
    二審法院。
本案經檢察官吳宇軒提起公訴，檢察官林士富到庭執行職務。
中　　華　　民　　國　　111 　年　　2 　　月　　15　　日
                  刑事第五庭    法  官  周淡怡
以上正本證明與原本無異。
如不服本件判決，且符合前述得上訴之特別規定者，得自收受判
決送達之日起20日內向本院提出上訴書狀，並應敘述具體理由。
其未敘述上訴理由者，應於上訴期間屆滿後20日內向本院補提理
由書(均須按他造當事人之人數附繕本)「切勿逕送上級法院」。
告訴人或被害人如對本判決不服者，應具備理由請求檢察官上訴
，其上訴期間之計算係以檢察官收受判決正本之日期為準。
中　　華　　民　　國　　111 　年　　2 　　月　　15　　日
                                書記官  陳火典　　　　　
附錄本案論罪科刑法條：
（修正前）刑法第185條之3第1項第1款
駕駛動力交通工具而有下列情形之一者，處2 年以下有期徒刑，
得併科20萬元以下罰金：
一、吐氣所含酒精濃度達每公升零點二五毫克或血液中酒精濃度
    達百分之零點零五以上。

附件：臺灣彰化地方檢察署檢察官111年度偵字第208號起訴書1
      份。　
臺灣彰化地方檢察署檢察官起訴書
                                      111年度偵字第208號
　　被　　　告　陳文泰　男　59歲（民國00年0月00日生）
　　　　　　　　　　　　住彰化縣○○鄉○○街00號
　　　　　　　　　　　　國民身分證統一編號：Z000000000號
上列被告因公共危險案件，業經偵查終結，認應提起公訴，茲將
犯罪事實及證據並所犯法條分敘如下：
　　　　犯罪事實
一、陳文泰前曾2次犯酒後駕車之公共危險罪，最後1次經臺灣彰
    化地方法院以109年度交簡字第1289號判決判處有期徒刑4月確
    定，於民國109年10月7日徒刑易科罰金執行完畢。詎仍不知悔
    改，復自110年12月17日14時許起至同日16時許止，在彰化縣
    秀水鄉崙豐巷旁之田地飲用啤酒後，明知飲酒後已達不能安
    全駕駛動力交通工具之程度，未待體內酒精成分代謝完畢，仍
    基於酒後駕駛動力交通工具之犯意，於同日17時許，自該處
    田地騎乘車牌號碼000-000號普通重型機車欲返回住處。嗣
    於同日17時7分許，行經彰化縣○○鄉○○巷○○道0號北上路段旁
    ，因搭載物品過多而為警攔查，因警察覺其酒氣濃厚而對其
    施以呼氣酒精濃度測試，遂於同日17時15分許，當場測得其
    吐氣所含酒精濃度為每公升0.56毫克。
二、案經彰化縣警察局鹿港分局報告偵辦。
　　　　證據並所犯法條
一、前揭犯罪事實，業據被告陳文泰於警詢時及偵訊中均坦承不
    諱，並有秀水分駐所道路交通事故當事人酒精測定紀錄表、
    車輛詳細資料報表、公路監理電子閘門系統-查車籍及彰化
    縣警察局舉發違反道路交通管理事件通知單影本等附卷可佐，
    足證被告自白與事實相符，其罪嫌應堪認定。
二、核被告所為，係犯刑法第185條之3第1項第1款之公共危險罪
    嫌。被告有犯罪事實欄所載之科刑紀錄，有刑案資料查註紀錄表
    可參，其於有期徒刑執行完畢後，5年以內故意再犯本件有期徒
    刑以上之罪，為累犯，請酌量加重其刑。
三、依刑事訴訟法第251條第1項提起公訴。
　　此　致
臺灣彰化地方法院
中　　華　　民　　國　 111　　年　　1 　　月　　19　　日
　　　　　　          　　　　檢  察  官　吳宇軒
本件正本證明與原本無異　
中　　華　　民　　國　 111　　年　　1 　　月　　21　　日
                              書  記  官  江慧瑛
附錄本案所犯法條全文 
中華民國刑法第185條之3
駕駛動力交通工具而有下列情形之一者，處 2 年以下有期徒刑
，得併科 20 萬元以下罰金：
一、吐氣所含酒精濃度達每公升零點二五毫克或血液中酒精濃度
    達百分之零點零五以上。
二、有前款以外之其他情事足認服用酒類或其他相類之物，致不
    能安全駕駛。
三、服用毒品、麻醉藥品或其他相類之物，致不能安全駕駛。
因而致人於死者，處 3 年以上 10 年以下有期徒刑；致重傷者
，處 1 年以上 7 年以下有期徒刑。
曾犯本條或陸海空軍刑法第 54 條之罪，經有罪判決確定或經緩
起訴處分確定，於五年內再犯第 1 項之罪因而致人於死者，處
無期徒刑或 5 年以上有期徒刑；致重傷者，處 3 年以上 10 年
以下有期徒刑。